【裁判字號】    89,易,222
【裁判日期】    890303
【裁判案由】    賭博
【裁判全文】
臺灣彰化地方法院刑事判決                          八十九年度易字第二二二號
    公  訴  人  台灣彰化地方法院檢察署檢察官
    被      告  己○○
                甲○○
                辛○○
                丁○○
                乙○○
                庚○○
右列被告因賭博案件，經檢察官聲請以簡易判決處刑（八十八年度偵字第二二二九號
），本院適用通常程序審理，判決如左：
        主  文
己○○、甲○○、辛○○、丁○○、庚○○、乙○○在公眾得出入之場所賭博財物，
各處罰金陸佰元，如易服勞役，均以佰元折算壹日。
扣案筒仔麻將牌壹副、骰子貳顆及賭資新台幣肆萬玖仟陸佰元，均沒收。
        事  實
本院認定之犯罪事實與檢察官聲請簡易判決處刑書之記載相同（其中簡永興、郭進益
、關志男、姚春長、解文圖部分已另行審結）茲引用之。
        證據及理由
一、訊據被告己○○、甲○○、辛○○、丁○○、庚○○均矢口否認有賭博犯行，被
    告己○○辯稱，伊只是在看電視及吃蝦子，並不是去賭博云云；被告甲○○辯稱
    ，伊正要賭，但尚未開始就被查獲云云；被告辛○○辯稱，伊太太在該釣蝦場任
    會計，伊是去接太太下班，才在該辦公室看電視，不知有人在裡面賭博云云；被
    告丁○○、庚○○均辯稱，伊等是在旁觀，並無參賭云云。另被告乙○○經合法
    傳喚未到，惟於警訊中供陳，伊是去找朋友，沒有賭博云云。經查：本件賭博情
    事，業據已經審結之關志男、郭進益、簡永興、姚春長、解文圖於警、偵訊中坦
    承不諱，另揆諸擔任賭局莊家之郭進益於警訊中供陳，當時現場有十幾人，約有
    八、九個在賭等語。並證人即查獲本件之警員丙○○、戊○○於本院審理中具結
    供證，被告己○○、甲○○、辛○○、丁○○、庚○○、乙○○當時均在賭桌旁
    ，賭桌上有很多堆錢，但情況混亂，堆數或錢屬誰所有無法清楚等語，更有證人
    丙○○所繪之現場圖附於警卷可稽，是除前開關志男僅提供賭具未加入賭局、莊
    家本身不算入外，簡永興、姚春長、解文圖加上被告己○○、甲○○、辛○○、
    丁○○、庚○○、乙○○共九人，合於郭進益所供述之賭博人數，況衡以郭進益
    係賭局之莊家，賭博人數對其而言利害關係至大，自有相當之計算，無妄言之理
    ，足徵本件被告己○○等六人亦有加入賭局至明，復有賭具筒仔麻將牌一副、骰
    子二顆與賭資新台幣（下同）四萬九千六百元扣案可證，故被告等人所辯無足採
    取，本件事證明確，被告等人犯行堪加認定。
二、核被告己○○、甲○○、辛○○、丁○○、乙○○、庚○○等六人所為，均係犯
    刑法第二百六十六條第一項賭博罪。爰審酌被告六人之品性、犯罪之動機、目的
    、手段及犯罪所造成之危害等一切情狀，各量處如主文所示之刑，並諭知易服勞
    役之折算標準，以示懲戒。扣案筒仔麻將牌一副、骰子二顆屬當場賭博之器具，
    四萬九千六百元係在賭檯之財物，依同法條第二項，不問屬於犯人與否，均予沒
    收。
三、被告乙○○經合法傳喚無正當理由不到庭，本院認為應科罰金，爰不待其陳述逕
    行判決。
據上論斷，應依刑事訴訟法第二百九十九條第一項前段、第四百五十二條、第四百五
十一條之一第四項第四款、第三百零六條，刑法第二百六十六條第一項、第二項、第
四十二第二項，罰金罰鍰提高標準條例第一條前段、第二條，判決如主文。
中      華      民      國      八十九      年      三      月    三    日
                                        臺灣彰化地方法院刑事第三庭
                                            法      官  洪  榮  謙
右正本證明與原本無異。
如不服本判決，應於判決送達後十日內向本院提出上訴狀( 須附繕本 )。
                                            法院書記官  梁  高  賓
中      華      民      國      八十九      年      三      月    七    日
刑法第二百六十六條
在公共場所或公眾得出入之場所賭博財物者，處一千元以下罰金，但以供人暫時娛樂
之物為賭博者，不在此限。
當場賭博之器具與在賭檯或兌換籌碼處之財物，不問屬於犯人與否，沒收之。


司法院資訊處製作；財團法人民間司法改革基金會備份。
